---
title: 'AnnotationDbi : Bioconductor Annotation 包的使用介绍'
author: ''
date: '2019-02-12'
slug: annotationdbi-bioconductor-annotation-包的使用介绍
categories:
  - R
  - Bioinfomatics
tags: []
css: []
description: ''
highlight: yes
scripts: []
---

Bioconductor网站提供了大量的注释资源，包括*gene centric*和*genome centric*。如果想了解如何创建新的注释相关的R包，参考*AnnotationForge*包中的vignette`Creating select Interfaces for custom Annotation resources`。   

AnnotationDbi包中与*Gene centric*相关的注释数据库如下：    

- Organism 水平: 如，org.Mm.eg.db   
- Platform 水平: 如，hgu133plus2.db, hgu133plus2.probes, hgu133plus2.cdf.   
- Homology 水平: 如，hom.Dm.inp.db.    
- System-biology 水平: 如，GO.db   

AnnotationDbi包中与*Genome centric*相关的注释数据库如下：   

- Transcriptome 水平: 如，TxDb.Hsapiens.UCSC.hg19.knownGene, EnsDb.Hsapiens.v75   
- Generic genome features: 可以通过`GenomicFeatures`生成   

基于Web的资源，通过`Biomart`包访问[biomart](http://www.biomart.org/)： 

- 查询基于Biomart-Web的资源中基因、序列、单核苷酸多态性等。   


这些注释包可以使用四种方法来访问内容：`columns`,`keytypes`,`keys`,`select`.这些方法目前可以与所有的**chip**, **organism** **TxDb**包以及流行的**GO.db**包一起使用。 

**载入数据库**
```{r echo=TRUE,eval=FALSE,include=TRUE}
samplefile <- system.file("extdata", "hg19_knownGene_sample.sqlite",
package="GenomicFeatures")
txdb <- loadDb(samplefile)
#或者
library(TxDb.Hsapiens.UCSC.hg19.knownGene)
txdb <- TxDb.Hsapiens.UCSC.hg19.knownGene #shorthand (for convenience)
txdb
```


**1 AnnotationDB对象和Select方法**   
支持`columns`,`keytypes`,`keys`,`select`方法   
以及新增的提取单列数据的`mapIds`方法  

**2 ChipDb 对象个Select方法**   
另外一种常见的注释包是基于平台或基于芯片。该软件包的目的是为一系列探针或探针贴上标签。这种类型的包会载入一种为ChipDb的类型：
```{r echo=TRUE,eval=FALSE,include=TRUE}
source("https://bioconductor.org/biocLite.R")
biocLite("hgu95av2.db")
library(hgu95av2.db)

# 列出hgu95av2.db包中可用的方法和属性
ls("package:hgu95av2.db")

# 查看这对象
hgu95av2.db

# 查看hgu95av2.db对象包含数据的列名
columns(hgu95av2.db)

# 了解每个列数据的详细含义
help("SYMBOL")

# 查看那些列可以作为查询的关键字，使用keytypes方法得到的结果与columns方法有点相似
keytypes(hgu95av2.db)

# 提取特定类型的关键字
head(keys(hgu95av2.db,keytype="SYMBOL"))

# 提取匹配关键字的数据
k <- head(keys(hgu95av2.db,keytype="PROBEID"))

# 使用select返回包含多列的a data.frame对象
select(hgu95av2.db, keys=k, columns=c("SYMBOL","GENENAME"), keytype="PROBEID")

# 使用mapIds返回包含一列的a character vector, a list or a SimpleCharacterList对象
mapIds(hgu95av2.db, keys=k, column=c("GENENAME"), keytype="PROBEID")

```

**3 OrgDb 对象和Select方法**    
**organism**水平的软件包使用特定的基因编号规则(如，Entrez Gene id)，并且会提供这种编号规则同其他常见编号规则的映射(如，GenBank or Uniprot accession number, RefSeq id等等)。   
一个**org**类型的包的名字的格式为：`org.<Ab>.<id>.db, 如org.Sc.sgd.db`   
`<Ab>`是物种来源的两字母缩写(如，Sc是Saccharomyces cerevisiae的缩写)   
`<id>`是特定编号规则的小字母缩写(如，sgd是Saccharomyces Genome Database的缩写，而eg是Entrez Gene的缩写)   
下面的练习应该有助于熟悉在organism包的使用:   
**练习 1**   
展示[org.Hs.eg.db](http://bioconductor.org/packages/org.Hs.eg.db)包的OrgDb对象

```{r echo=TRUE,eval=FALSE,include=TRUE}
# source("https://bioconductor.org/biocLite.R")
# biocLite("org.Hs.eg.db")

library(org.Hs.eg.db)
columns(org.Hs.eg.db)
help("SYMBOL")
keytypes(org.Hs.eg.db)

uniKeys <- head(keys(org.Hs.eg.db, keytype="UNIPROT"))
cols <- c("SYMBOL", "PATH")
select(org.Hs.eg.db, keys=uniKeys, columns=cols, keytype="UNIPROT")
```

**练习 2**   
使用select函数来注释结果   
请运行以下代码段（它将加载我为演示目的提供的示例数据结果）：   

```{r echo=TRUE,eval=FALSE,include=TRUE}
load(system.file("extdata","resultTable.Rda",package = "AnnotationDbi"))
head(resultTable)
annots <- select(org.Hs.eg.db, keys = row.names(resultTable),columns = c("SYMBOL","GENENAME"), keytype = "ENTREZID")
resultTable <- merge(resultTable, annots, by.x=0, by.y="ENTREZID")
head(resultTable)
```

**4 使用select操作GO.db**   
例子，已知GO IDs，想知道更多关于它的信息：
```{r echo=TRUE,eval=FALSE,include=TRUE}
source("https://bioconductor.org/biocLite.R")
biocLite("GO.db")

library(GO.db)
GOIDs <- c("GO:0042254","GO:0044183")
select(GO.db, keys=GOIDs, columns="DEFINITION", keytype="GOID")

```

**5 使用select操作TxDb**    
TxDb包能将一组基因组坐标联系到各种转录组特征。其中包含某些特征（如基因和转录）的标识符，描述了这些不同元素之间的关系的内部模式。所有的TxDb包都遵循一个特定的命名规则.  

**练习 3**   
展示[TxDb.Hsapiens.UCSC.hg19.knownGene](http://bioconductor.org/packages/TxDb.Hsapiens.UCSC.hg19.knownGene)包的TxDb对象   

```{r echo=TRUE,eval=FALSE,include=TRUE}
source("https://bioconductor.org/biocLite.R")
biocLite("TxDb.Hsapiens.UCSC.hg19.knownGene")

library(TxDb.Hsapiens.UCSC.hg19.knownGene)
txdb <- TxDb.Hsapiens.UCSC.hg19.knownGene
columns(txdb)
keytypes(txdb)

keys <- head(keys(txdb, keytype="GENEID"))
cols <- c("TXID", "TXSTART")
select(txdb, keys=keys, columns=cols, keytype="GENEID")
```

TxDb对象除了上述的`select`方法外，同时也会提供一些常见的方法(`transcripts`，`exons`，`cds`，`transcriptsBy`，`exonsBy`，`cdsBy`).想详细了解这些方法可以参考`GenomicFeatures`包中的教程`vignette("GenomicFeatures",package = "GenomicFeatures")`   

**6 使用select操作EnsDb**   
与上一节讨论的`TxDb对象/包`类似，`EnsDb对象/包`提供了基因模型的基因组坐标以及附加的注释（例如基因名、生物类型等），但是是根据Ensembl提供的注释进行定制的。此外，这些方法还允许使用EnsDb特定的过滤框架从数据库中检索选定的信息（有关详细信息，请参阅`vignette("ensembldb",package="ensembldb")`）。   



```{r echo=TRUE,eval=FALSE,include=TRUE}
source("https://bioconductor.org/biocLite.R")
biocLite("EnsDb.Hsapiens.v75")

library(EnsDb.Hsapiens.v75)
edb <- EnsDb.Hsapiens.v75
edb
columns(edb)
keytypes(edb)
keys <- head(keys(edb, keytype="GENEID"))
select(edb, keys=keys, columns=c("TXID", "TXSEQSTART", "TXBIOTYPE"), keytype="GENEID")
linkY <- keys(edb, filter=list(GeneBiotypeFilter("lincRNA"),SeqNameFilter("Y"))) # 查看支持哪些filter函数 supportedFilters() 具体用法查看?AnnotationFilter
length(linkY)
## We get now all transcripts for these genes.
txs <- select(edb, keys=linkY, columns=c("TXID", "TXSEQSTART", "TXBIOTYPE"),keytype="GENEID")
nrow(txs)
## Alternatively, we could specify/pass the filters with the keys argument.
txs <- select(edb, keys=list(GeneBiotypeFilter("lincRNA"), SeqNameFilter("Y")),columns=c("TXID", "TXSEQSTART","TXBIOTYPE"))
nrow(txs)

# 获取基因的cds区域
cds_db <- cdsBy(edb,filter = SeqNameFilter(c(1:22, "X", "Y")),columns = c("gene_id","gene_name"))@unlistData
# 配合(`transcripts`，`exons`，`cds`，`transcriptsBy`，`exonsBy`，`cdsBy`)使用的函数
x=edb
listColumns(x)
listGenebiotypes(x)
listTxbiotypes(x)
listTables(x)
metadata(x)
organism(x)
returnFilterColumns(x)
returnFilterColumns(x) <- T
seqinfo(x)
seqlevels(x)
updateEnsDb(x)

```


**7 获取基因序列数据**   

```{r echo=T,eval=F,include=T}
source("https://bioconductor.org/biocLite.R")
biocLite("BSgenome.Hsapiens.UCSC.hg19")
library(BSgenome.Hsapiens.UCSC.hg19)
# bs <- BSgenome.Hsapiens.UCSC.hg19

# 提取基因组的所有转录区域，不管它们是否被翻译。(无实际意义)
tx_seqs1 <- extractTranscriptSeqs(Hsapiens, TxDb.Hsapiens.UCSC.hg19.knownGene,use.names=TRUE) 
# 使用translate将碱基序列转换成蛋白序列
suppressWarnings(translate(tx_seqs1))

# 提取基因组的编码区,cdsBy()函数
cds_seqs <- extractTranscriptSeqs(Hsapiens, cdsBy(txdb, by="tx", use.names=TRUE))
translate(cds_seqs)
```


**8 创建新的TxDb对象或者软件包**   
`GenomicFeatures`包提供将从**UCSC Genome Bioinformatics or BioMart**下载的数据转换成TxDb对象,还支持使用`makeTxDb`从自定义数据源创建txdb对象；

**8.1 `makeTxDbFromUCSC`**   
`makeTxDbFromUCSC`函数可从UCSC下载物种特定版本(例如,"mm9","hg19")的转录组数据表(例如,"knownGene", "refGene", "ensGene")   
`supportedUCSCtables`函数查看可用数据表   
```{r echo=TRUE,eval=FALSE,include=T}
library(GenomicFeatures)
supportedUCSCtables(genome="hg19")
hg19KG_txdb <- makeTxDbFromUCSC(genome="hg19", tablename="knownGene")

head(getChromInfoFromUCSC("hg19"))
```
**8.2 `makeTxDbFromBiomart`**   

```{r echo=T,eval=F,include=T}
mmusculusEnsembl <- makeTxDbFromBiomart(dataset="mmusculus_gene_ensembl")
```

**8.3 `makeTxDbFromEnsembl`**    

**8.4 `makeTxDbFromGFF`**   

**8.5 保存TxDd对象到本地,和从本地加载TxDd对象**   
```{r echo=T,eval=FALSE,include=T}
saveDb(mm9KG_txdb, file="fileName.sqlite")
mm9KG_txdb <- loadDb("fileName.sqlite")
```


**8.6 使用`makeTxDbPackageFromUCSC`和`makeTxDbPackageFromBiomart`**   
从已有注释文件生成注释包通常更方便。`makeTxDbPackageFromUCSC`和`makeTxDbPackageFromBiomart`这两个函数与`makeTxDbFromUCSC`和`makeTxDbFromBiomart`类似只是它们将采取额外的步骤将数据库实际包装到注释包中。然后可以从Bioconductor存储库中安装该软件包.


`supportedFilters()`


