---
title: 部署Shiny应用程序到Web
author: RStudio
date: '2018-12-14'
slug: 部署shiny应用程序到web
categories:
  - R
tags:
  - shiny
  - shiny-server
css: []
description: ''
highlight: yes
index: no
scripts: []
---


当你构建完成一个**shiny应用程序**后，可以将其部署到本地，或者到web。   

###部署shiny应用到本地   
一旦你编写了Shiny应用程序，你就可以把它分发给其他人，让他们在自己的电脑上运行——他们可以用一个R命令下载和运行Shiny应用程序。

**Gist**   
将代码放到[gist](gist.github.com)(GitHub提供的代码粘贴服务).[一个例子https://gist.github.com/jcheng5/3239667](https://gist.github.com/jcheng5/3239667)   

下载使用这个shiny app需要先安装R和Shiny包，然后只需输入以下命令运行应用程序：

```{r echo=TRUE,include=TRUE,eval=FALSE}
shiny::runGist('3239667')
```   
根据自己app对应的gist's ID 来替换`3239667`，或者可以使用完整链接e.g.`'https://gist.github.com/jcheng5/3239667'`  

**GitHub仓库**   
如果您的项目存储在GitHub上的git存储库中，其他人可以直接下载并运行应用程序。一个示例https://github.com/rstudio/shiny_example。以下命令将下载并运行应用程序：   

```{r echo=TRUE,include=TRUE,eval=FALSE}
shiny::runGitHub('shiny_example', 'rstudio')
```
在这个示例中，GitHub帐户是“rstudio”，存储库是“shiny_example”；您需要用帐户和存储库名称替换它们。


**Zip压缩文件，通过web传送**   
如果将项目的zip或tar文件存储在Web或FTP服务器上，用户可以下载并使用如下命令运行该项目：
```{r echo=TRUE,include=TRUE,eval=FALSE}
runUrl('https://github.com/rstudio/shiny_example/archive/master.zip')
```   

**Zip压缩文件，通过复制**   
复制，解压缩文件后通过命令`shiny::runApp`运行程序，


**封装成R软件包**   
如果您的Shiny应用程序对更广泛的受众有用，那么将其转换成R包可能是值得的。将Shiny应用程序目录放在包的`inst`目录下，然后通过以下代码内容的函数来创建包：   

```{r echo=TRUE,include=TRUE,eval=FALSE}
shiny::runApp(system.file('appdir', package='packagename'))
```   
其中`appdir`是`inst`中应用程序的子目录的名称，`packagename`是包的名称。



###部署shiny应用到网络   


这里介绍4种方法：
**Shinyapps.io(可以免费部署5个程序)**    
`Shinyapps.io`是用于托管Shiny web应用程序的平台，下面将展示如何创建一个`shinyapps.io`帐户并将第一个应用程序部署到云中。   

**安装`rsconnect`**   
通过`rsconnect`包将应用程序部署到`shinyapps.io`服务。`rsconnect`包现在托管在CRAN上。可以通过运行R命令来安装它：   

```{r echo=TRUE,include=TRUE,eval=FALSE}
install.packages('rsconnect')
library(rsconnect)
```   

**创建一个`shinyapps.io`账户**   
[链接](https://www.shinyapps.io/)

**配置`rsconnect`**   
一旦在`shinyapps.io`中设置了帐户，就可以配置`rsconnect`包以使用您的帐户。`shinyapps.io`自动为您生成一个令牌和密码,`rsconnect`包可以使用该令牌和密码来访问您的帐户。令牌在Shiyapps仪表板右上角菜单中的`Tokens`下。

复制`rsconnect::setAccountInfo`函数到RStudio命令行运行。













